臺灣桃園地方法院民事判決
111年度重訴字第61號
原      告  高豐環保科技有限公司


法定代理人  薛素玉  

訴訟代理人  路春鴻律師
被      告  仟峻企業有限公司


法定代理人  徐常益  
上列當事人間請求給付貨款事件，本院於民國111年8月1日言詞
辯論終結，判決如下：
    主  文
被告應給付原告新臺幣捌佰玖拾參萬玖仟捌佰玖拾元及自民國一
百一十一年四月二日起至清償日止，按週年利率百分之五計算之
利息。
訴訟費用由被告負擔。
本判決第一項得假執行。
    事實及理由
一、原告主張：被告自民國109年4月至110年7月間，陸續向其購
    買離合器、汽壓閥等汽車相關零組件，其已依約交付予被告
    ，並製作各月份之應收帳款單予被告核算，確認無訛後，被
    告即簽發支票予其以支付貨款。詎被告所簽發之支票自110
    年7月起陸續遭退票，尚積欠貨款共新臺幣(下同)893萬9,89
    0元，多次請被告處理，均未獲置理，爰依買賣價金請求權
    、票據請求權，併予主張而為選擇合併，請求擇一為原告勝
    訴判決等語。並聲明：㈠被告應給付原告893萬9,890元，及
    自起訴狀繕本送達翌日起至清償日止，按週年利率百分之5
    計算之利息。㈡願供擔保，請准宣告假執行。
二、被告則以：原告請求金額無誤，同意原告之請求等語。
三、按當事人於言詞辯論時為訴訟標的之捨棄或認諾者，應本於
    其捨棄或認諾為該當事人敗訴之判決，民事訴訟法第384條
    定有明文。次按所謂為訴訟標的之認諾，乃指被告對訴之聲
    明所為關於某法律關係之請求，向法院為承認者而言，其承
    認須於言詞辯論時為之，始生訴訟法上認諾之效力；又被告
    既於言詞辯論時為訴訟標的之認諾，法院即應不調查原告所
    主張為訴訟標的之法律關係是否果屬存在，而以認諾為該被
    告敗訴之判決基礎（最高法院44年台上字第843號、45年台
    上字第31號判例意旨參照）。經查，被告於本院111年8月1
    日言詞辯論期日既表示同意原告之請求等語（見本院卷第80
    頁），核屬就訴訟標的為認諾之意思表示，揆諸前揭說明，
    本院自應本於被告認諾為其敗訴之判決。從而，原告請求被
    告給付893萬9,890元，及自起訴狀繕本送達翌日即111年4月
    2日（見本院卷第61頁）起至清償日止，按週年利率百分之5
    計算之利息，為有理由，應予准許。
四、本件係本於被告認諾所為之判決，依民事訴訟法第389條第1
     項第1款之規定，應依職權宣告假執行；原告雖為假執行宣
    告之聲請，仍由本院依職權宣告之。
五、訴訟費用負擔之依據:民事訴訟法第78條。
中　　華　　民　　國　　111 　年　　8 　　月　　31　　日
                  民事第四庭　法　官　傅思綺
正本係照原本作成。
如對本判決上訴，須於判決送達後二十日內向本院提出上訴狀。
如委任律師提起上訴者，應一併繳納上訴審裁判費。
中　　華　　民　　國　　111 　年　　8 　　月　　31　　日
                              書記官  康馨予